Minutes et répertoires du notaire Jean I CHAPELLAIN, janvier 1580 - 24 octobre 1623 (étude XXXV)
Archives nationales
- Minutes de Jean I CHAPELLAIN, 1580 - 1693; MC/ET/XXXV/3 - MC/ET/XXXV/53
  - Minutes. 1606, MC/ET/XXXV/27; registre
    - LANGLOIS (Jean) maître sculpteur natif de Paris demeurant au château de Cardillac au service du duc d'Epernon § Bail par son procureur d'une maison à Paris rue de la Cerisaie. Procuration insérée en fin du 9 février pardevant BERNAGE notaire à Bordeaux, 6 septembre 1606; MC/ET/XXXV/27; fol. VI/C/XXXIIII
      procuration; bail; Langlois, Jean
    - PEINTRE et SCULPTEUR (Apprentissage) § Mise en apprentissage durant 6 ans de Guillaume ROCHART âgé de 19 ans, par Perrette DELAVAL sa mère, veuve de François ROCHART, officier de la Reine, demeurant rue de la Poterie, chez Michel LEBEL maître peintre et sculpteur rue des Prouvaires paroisse Saint-Eustache. Pas de frais d'apprentis., 11 septembre 1606; MC/ET/XXXV/27; fol. V/C/XXI
      contrat d'apprentissage; Rochart, Guillaume; Delaval, Perrette; Rochart, François; Lebel, Michel; peintre
    - BONNARD (Martin) Taillandier à Compiègne 26 ans § mariage de Martin BONNARD fils de feu Richard BONNARD gagne denier à Pierrefond en Valois et Jeanne BARLÉ jadis sa femme, avec Catherine PIERREQUIN fille de Hubert PIERREQUIN compagnon tisserand et Antoinette BOURDON sa femme, 18 septembre 1606; MC/ET/XXXV/27; fol. V/C/XLVII
      contrat de mariage; Bonnard, Martin; Bonnard, Richard; Barlé, Jeanne; Pierrequin, Catherine; Pierrequin, Hubert; Bourdon, Antoinette
    - TREMBLAY (Barthélemy) sculpteur et peintre ordinaire du Roi. § Quittance à. .. suivant obligation pardevant TURGIS et DEBRICQUET le 3-7 dernier, 12 octobre 1606; MC/ET/XXXV/27; fol. V/C/LXXVII
      quittance; obligation; Tremblay, Barthélemy
    - CHEVALLIER (Jean) âgé de 30 ans compagnon tailleur d'habits rue de Jouy paroisse Saint-Paul § mariage de Jean CHEVALLIER fils de Nicolas CH. tailleur d'habits à Brienne prés Bar-sur-Aube et Claude BIGOT son épouse décédés avec Antoinette COTTY, 22 ans fille de Jeh. HENRY Veuve de Antoine COTTY marchand, r. des Singes près les Blancs Manteaux, 28 octobre 1606; MC/ET/XXXV/27; fol. V/C/IIII/XX/XVIII
      contrat de mariage; Chevallier, Jean
    - SYMON (Pierre) le jeune marchand mercier § mariage de Pierre SYMON fils de Pierre SYMON l'aîné marchand mercier et Jeanne FILLETTE son épouse avec Jeanne BOURET fille de Jh. BOURET marchand mercier bourgeois de Paris, 29 octobre 1606; MC/ET/XXXV/27; fol. VI/C/
      Symon, Pierre; Fillette, Jeanne; Bouret, Jeanne; Bouret, Jh.
    - DAMBIN (Pierre) 35 ans maître Charron rue Saint-Antoine § mariage de Pierre DAMBIN fils de Ja. DAMBIN charron à Villeneuve-sur-Verberie en Picardie avec Charlotte GOURGOURON fille de Nicole JACQUET veuve de Jh. GOURGOURON, Juré en maçonnerie, 3 novembre 1606; MC/ET/XXXV/27; fol. VI/C/V
      contrat de mariage; Dambin, Pierre; Dambin, Ja.; Gourgouron, Charlotte; Gourgouron, Jh.; Jacquet, Nicole
    - GOBERVILLE (Nicolas) 28 ans compagnon brodeur rue Montmartre § Mariage de Nicolas GOBERVILLE fils de Pierre GOBERVILLE drapier à Rouen avec Anne LEROUX, fille de Pierre LEROUX maître brodeur chasublier et Mathurine POITIN son épouse., 13 novembre 1606; MC/ET/XXXV/27; fol. VI/C/XXI
      contrat de mariage; Goberville, Nicolas; Goberville, Pierre; Leroux, Anne; Leroux, Pierre; Poitin, Mathurine
    - VITRIER (apprentissage) § Mise en apprentis. durant 4 ans de Antoine LECONTE, fils de Michel LECONTE Tisserand en toile à Fécamp en Picardie, chez André RIOU maître vitrier rue Montmartre paroisse Saint-Eustache. Pas de frais d'apprentissage., 13 novembre 1606; MC/ET/XXXV/27; fol. VI/C/XX
      contrat d'apprentissage; Leconte, Antoine; Leconte, Michel; Riou, André
    - LE ROUX (François) maître brodeur chasublier rue Montmartre paroisse Saint-Eustache à l'enseigne de l'ours qui scie 25 ans § mariage de .. avec Claude MOREAU fille mineure de Louis MOREAU clerc au greffe du Clode la et Marie LEFEBURE son épouse décédés, 27 décembre 1606; MC/ET/XXXV/27; fol. VI/C/IIII/XX/VII
      contrat de mariage; Le Roux, François; Moreau, Claude; Moreau, Louis; Lefébure, Marie
  - Minutes. 1607 - 1609, MC/ET/XXXV/28; registre
    Quelques actes de 1607 (f°I à XLVI), 1608 et 2 actes de janvier 1609, annexé: un inventaire après décès d'Antoinette de La Tour de Turenne, duchesse de Bouillon séparée de biens de Charles-Robert de la Marck, 7 octobre 1608 et suivants.
    - CLIGNET (Nicolas) marchand de bois demeurant paroisse Saint-Etienne-du-Mont § mariage de Nicolas CLIGNET fils de Nicolas CLIGNET bourgeois de Paris et Jeanne CHAUDON son épouse avec Marie DELAUNAY fille de Simon DELAUNAY marchand bourgeois de Paris sous les pilliers des Halles et Elisabeth VOISIN son épouse, 17 avril 1607; MC/ET/XXXV/28; fol. XII
      contrat de mariage; Clignet, Nicolas; Chaudon, Jeanne; Delaunay, Marie; Delaunay, Simon; Voisin, Elisabeth
    - FONTAYNE (Regnault) marchand épicier bourgeois de Paris rue de la Huchette paroisse Saint-Séverin 28 ans § mariage de Regnault FONTAYNE fils de Regnault FONTAYNE marchand épicier bourgeois de Paris et Marguerite FOUASSIER son épouse décédés avec Marie LUZURIER fille mineure de Denise DELESTANG veuve de Vincent LUZURIER Procureur au Châtelet, 10 juin 1607; MC/ET/XXXV/28; fol. XX
      contrat de mariage; Fontayne, Regnault; Fouassier, Marguerite; Luzurier, Marie; Delestang, Denise; Luzurier, Vincent
    - SAULNIER (André) ci-devant greffier en l'élection de Montrichard en Touraine § mariage de André SAULNIER fils de François S. avec Edmée LEPAGE, 25 ans, fille de Jean LEPAGE tailleur d'habits près Auxerre, 6 décembre 1607; MC/ET/XXXV/28; fol. XXXIX
      contrat de mariage; Saulnier, André; Saulnier, François; Lepage, Edmée; Lepage, Jean
    - BERNARD (Jacques) maître vitrier § Accords entre Ja. BERNARD musicien rue aux Ours paroisse Saint-Leu Saint-Gilles et Pierre NICOLAS maître écrivain, Marie DAVID son épouse veuve en 1ères noces de. .. et mère dudit Ja. BERNARD. musicien concernant la tutelle de ce dernier, 1608; MC/ET/XXXV/28; fol. LXVI/V/°
      accord; Bernard, Jacques; Nicolas, Pierre; David, Marie
    - BENOIST (René) conseiller aux conseils d'Etat et Privé confesseur et prédicateur du Roi doyen de la Faculté de Théologie, curé de Saint-Eustache § Procuration par René BENOIST., 11 janvier 1608; MC/ET/XXXV/28; fol. LXXVIII
    - POULLAIN (Jean) maître jardinier rue du Croissant au faubourg Montmartre § mariage de Jean POULLAIN avec Catherine DUPONT veuve de Damien MOULINET voiturier par terre, 25 janvier 1608; MC/ET/XXXV/28; fol. IIII/XX/XVIII
      contrat de mariage; Poullain, Jean; Dupont, Catherine; Moulinet, Damien
    - SANDRAS (Jeanne) veuve en secondes noces d'Ithier ANDRY écuyer sieur de la Martinière - premières noces de Edme JACQUELOT écuyer sieur de Nivillier § Testament de Jeanne SANDRAS, 31 janvier 1608; MC/ET/XXXV/28; fol. CVIII
      testament; Sandras, Jeanne; Andry, Ithier; Jacquelot, Edme
    - GENEALOGISTE (office de) du Saint-Esprit § Accords concernant résignation de l'office de GENEALOGISTE acquis moyennant 5000 l.ts, 6 février 1608; MC/ET/XXXV/28; fol. CXIX
      accord
    - FARON (Pierre) marchand aiguiller; quai de la Mégisserie § mariage de Pierre FARON avec Barbe JORRON veuve de Louis DELASALLE vigneron prés Beaumont-sur-Oise, 13 février 1608; MC/ET/XXXV/28; fol. CXXVIII/v/°
      contrat de mariage; Faron, Pierre; Jorron, Barbe; Delasalle, Louis
    - PASQUIER (Agapit) maître vinaigrier au faubourg Saint-Denis paroisse Saint-Laurent § mariage de Agapit PASQUIER fils d'Agapit PASQUIER maître vinaigrier et Anne MALO épouse en secondes noces Pierre PAN maître vinaigrier avec Jeanne GOURGOUPON fille de Jean GOURGOUPON juré en Charpenterie et Nicole JACQUET épouse en seconde noce de Nicolas DAMEFON maître maçon, 13 février 1608; MC/ET/XXXV/28; fol. CXXX
      contrat de mariage; Pasquier, Agapit; Malo, Anne; Pan, Pierre; Gourgoupon, Jeanne; Gourgoupon, Jean; Damefon, Nicolas
    - BENOIST (René) prêtre curé de Saint-Eustache doyen de la faculté de théologie § Codicile, Transaction entre ses héritiers le 15-3-1608., 6 mars 1608; MC/ET/XXXV/28; fol. CLXIII; fol. II/C/XIX
      testament; accord; Benoist, René
    - LEVASSEUR (Jean) maître vitrier; rue Saint-Denis paroisse Saint-Nicolas de Ch. § mariage de .. fils de Claude LEVASSEUR maître vitrier à Marin et Jeanne TRICQUET sa veuve avec Marguerite GIRARD, majeure, au service de Nicolas de RICHELIEU procureur au Châtelet, fille de Thierry C. lapidaire, 9 mars 1608; MC/ET/XXXV/28; fol. CLXX
      contrat de mariage; Levasseur, Jean; Levasseur, Claude; Tricquet, Marin; Tricquet, Jeanne; Girard, Marguerite; Richelieu, Nicolas de
    - GERVAIS (Catherine) veuve de Philippe GIFFART foulon de draps rue de la Tonnelerie § Testament, 22 mars 1608; MC/ET/XXXV/28; fol. II/C/
    - TOGES NOILLAN (J.P. de) commandeur de Saint-Jean de Nancy - chevalier de Malte. § Quittance, 22 mars 1608; MC/ET/XXXV/28; fol. CIIII/XX/XIX/v/°
      quittance; Toges Noillan, J.P. de
    - LE VIEULX (Jean) le jeune marchand drapier § mariage de Jean LE VIEULX fils de Jean LE VIEULX marchand drapier bourgeois de Paris rue Saint-Denis et Marie CHEVALIER son épouse avec Geneviève LANGLOIS fille d'Andre LANGLOIS marchand drapier bourgeois de Paris sous les piliers des Halls et Marie CRESSE son épouse., 8 avril 1608; MC/ET/XXXV/28; fol. II/C/XXXV
      Le Vieulx, Jean; Chevalier, Marie; Langlois, Geneviève; Langlois, André; Cresse, Marie
    - HURAULT (Philippe) évêque de Chartres abbé de Pontlevoy, Royaumont Philippe HURAULT § Accords, 16 avril 1608; MC/ET/XXXV/28; fol. II/C/IIII/XX/I
      accord; Hurault, Philippe
    - LA TOUR de TURENNE (Antoinette de) duchesse de Bouillon épouse de Charles Robert de LAMARCK § Testament; Inventaire le 7 octobre; Déclaration par ses héritiers le 2-5, 27 avril 1608; MC/ET/XXXV/28; fol. II/C/IIII/XX/XV; fol. III/C/IX
      inventaire; testament; déclaration; La Tour de Turenne, Antoinette de; Lamarck, Charles Robert de
    - MONTMARCHAND (Guillaume de) demeurant à Chaumont en Vexin § Testament de Guillaume de MONTMARCHAND, 28 avril 1608; MC/ET/XXXV/28; fol. II/C/IIII/XX/XVII
      testament; Montmarchand, Guillaume de
    - CRESSE (Laurent) + marchand drappier bourgeois de Paris § Accords entre ces héritiers, 11 mai 1608; MC/ET/XXXV/28; fol.VI/C/XXVIII
      accord; Cresse, Laurent
    - BAILLEUL (Nicolas) Commissaire au Parlement § mariage de Nicolas BAILLEUL fils du Nicolas de BAILLEUL et de Marie LABERT son épouse avec Louise de FORTIA fille de Bernard de F. Commissaire au Parlement et Marie LECLERC, 24 juin 1608; MC/ET/XXXV/28; fol. III/C/IIII/XX/XIIII
      contrat de mariage; Bailleul, Nicolas; Labert, Marie; Fortia, Louise de; Fortia, Bernard de; Leclerc, Marie
    - MASINET (Macé) Tailleur d'habits rue de la petite truanderie § mariage de Macé MASINET avec Marguerite BARETTE, 35 ans, fille de Martin BARETTE tailleur de pierre et Nicole MARESCHAL son épouse., 12 juillet 1608; MC/ET/XXXV/28
      contrat de mariage; Masinet, Macé; Barette, Marguerite; Barette, Martin; Mareschal, Nicole
    - VINCHEGUERE (Jacques de) chevalier de Saint-Jean de Jérusalem - demeurant à Marseilles § Accords entre Jacques de VINCHEGUERE et Charles DENETZ, 25 juillet 1608; MC/ET/XXXV/28; fol. IIII/C/XXII
      accord; Vincheguère, Jacques de; Denetz, Charles
    - DELAUNAY (Simon) marchand bourgeois de Paris rue de la Pte [illisible] dite le pilier des halles § Testament de Simon DELAUNAY et Ysabeau VOISIN son épouse, 11 août 1608; MC/ET/XXXV/28; fol. V/C/XXV
      testament; Delaunay, Simon; Voisin, Ysabeau
    - LAMARCK (Alexandre de) abbé d'Igny § Procuration pour assister à l'inventaire d'Antoinette de LA TOUR de TURENNE duchesse de Bouillon, sa mère, 19 août 1608; MC/ET/XXXV/28; fol. V/C/XLII
      procuration; inventaire; Lamarck, Alexandre de; La Tour de Turenne, Antoinette de
    - MANSART (Jean) Sculpteur ordinaire des batiments du Roi rue de l'Egyptienne paroisse Saint-Eustache § Contrat d'échange d'une maison rue Saint-Denis, 3 septembre 1608; MC/ET/XXXV/28; fol. V/C/IIII/XX/I
      échange; Mansart, Jean
    - ENLUMINEUR (Apprent.) § Mise en apprentis. durant 3 ans par Jean GOUPIL manouvrier rue du petit lion paroisse Saint-Sauveur et Gillette MOUFFLET sa femme, de Jean Goupil le jeune leur fils, âgé de 15 ans, chez Claude FORGET maître, enlumineur moi. 36 l.ts, 4 septembre 1608; MC/ET/XXXV/28; fol. V/C/IIII/XX/IIII
      contrat d'apprentissage; Goupil, Jean; Mouflet, Gillette; Forget, Claude
    - COQU (Pierre) maître taillandier au faubourg Saint-Jacques 26 ans § mariage de Pierre COQU fils de François COQU hôtelier à Gandelle et Nicole P. HANNAC son épouse avec Marie FAGUET, fille mineure de feu Guill. F. cuisinier, 21 septembre 1608; MC/ET/XXXV/28; fol. VI/C/XXXIX
      contrat de mariage; Coqu, Pierre; Coqu, François; Faguet, Marie
    - MASSIEU (Guillaume) maître Chandelier en suif r. Saint-Victor paroisse Saint-Et. du Mt § mariage de Guillaume MASSIEU fils de Louis M. lab. Saint-fermier et receveur de la terre de Bellay en Vexin et Anne TRISTAN sa femme avec Geneviève HENRY fille de Nicolas H. maître boulanger à la pte Saint-Eustache et Geneviève GAYAIN, 5 octobre 1608; MC/ET/XXXV/28; fol. VI/C/LXXIII
      contrat de mariage; Massieu Guillaume
    - LA TOUR de TURENNE (Antoinette de) épouse de Charles Robert de LAMARCK duc de Barillon Comte de Lamarck chevalier des Ordres du Roi § Inventaire après décès, 7 octobre 1608; MC/ET/XXXV/28
      inventaire; La Tour de Turenne, Antoinette de; Lamarck, Charles Robert de
    - MONTESQUIEU (Jean Jacques de) sieur de la Serre demeurant à Vicq évêché de Metz § Testament, 12 octobre 1608; MC/ET/XXXV/28; fol. VI/C/IIII/XX/VII
      testament; Montesquieu, Jean Jacques de
    - BUEIL (Anne de) dame de Fontaines veuve de Honorat de Bueil chevalier des ordres du Roi § Procuration par Anne de BUEIL relatif à la succession de ses parents, 29 octobre 1608; MC/ET/XXXV/28; fol. VII/C/VII
      procuration; Bueil, Anne de
    - DELAISTRE (Jean) maître brodeur chasublier. § mariage de. .. avec Geneviève BOISSANFROY Veuve de Pierre AUBRAY ingénieur du Roi Commis. ordinaire de son artillerie, 3 novembre 1608; MC/ET/XXXV/28; fol. VII/C/XVIII
      contrat de mariage; Delaistre, Jean; Boissanfroy, Geneviève; Aubray, Pierre
    - SEGUIER (Nicolas) Correcteur en la chambre des Comptes rue de Saint-Augustin § Contrat d'échange entre Françoise GERVAIS veuve de Jean LE PRESTRE, bourgeois de Paris et Nicolas SEGUIER sur gendre, 15 novembre 1608; MC/ET/XXXV/28; fol. VII/C/XLIIII
      échange; Séguier, Nicolas; Gervais, Françoise; Le Prestre, Jean; Séguier, Nicolas
    - BAUDRY (Blanche) veuve de Jean BAUDRY bourgeois de Paris rue des Saint-Augustins § Testament, 17 novembre 1608; MC/ET/XXXV/28; fol. VII/C/XLVI
      testament; Baudry, Blanche; Baudry, Jean
    - GUERRAN (Guillaume) maçon rue Montmartre paroisse Saint-Eustache § mariage de. .. fils de Jean GUERRAN laboureur à Saint-Pierre Eglise en Normandie et Marie VOISIN son épouse avec Catherine MAS fille de Jean MAS boucher à Paris, 25 novembre 1608; MC/ET/XXXV/28; fol. VII/C/LVIII
      contrat de mariage; Guerran, Guillaume; Guerran, Jean; Voisin, Marie; Mas, Catherine; Mas, Jean
    - PIMPERNELLE (Siméon) maître barbier chirurgien rue Saint-Honoré paroisse Saint-Eustache § mariage de Siméon PIMPERNELLE fils de Jean PIMPERNELLE chirurgien prés Troyes et Marie HUGUYET jadis sa femme avec Louise POYRET fille de Louise JOGUET veuve de Claude de POIRET maître vinaigrier, 6 décembre 1608; MC/ET/XXXV/28; fol. VII/C/IIII/XX/I
      contrat de mariage; Pimpernelle, Siméon; Pimpernelle, Jean; Huguyet, Marie; Poyret, Louise; Joguet, Louise; Poiret, Claude de
  - Minutes. 1611 - 1612, MC/ET/XXXV/29; registre
    - TOUGES NOLHANT (J.P. de) Chevalier de Saint-Jean de Jérusalem § Procuration par J.P. de TOUGES NOLHANT à Denis de POLASTRON., 22 mars 1608; MC/ET/XXXV/29; fol. II/C/LXXV/v/°
      procuration; Touges Nolhant, J.P. de
    - BELLEGARDE (Roger de) chevalier des Ordres du Roi, grand écuyer de France gouverneur et lieutenant général de Bourg en Bresse rue Transnonnain en l'Hôtel de Châlons § Transaction avec Anne de BUEIL fille d'Honorat de BUEIL gouverneur de Bretagne., 27 mai 1608; MC/ET/XXXV/29; fol. IX/XX/IX
      accord; Bellegarde, Roger de; Bueil, Anne de; Bueil, Honorat de
    - GALLERAN (Marin) maître maçon § Etat des titres d'une maison située rue au Maire appartenant à. .., 1611; MC/ET/XXXV/29; fol. XLII
      Galleran, Marin
    - LE GAY (Pierre) marchand hôtelier r. Montmartre paroisse Saint-Eust. § Testament, 2 janvier 1611; MC/ET/XXXV/29; fol. I
      testament; Le Gay, Pierre
    - GUILLOT (Claude) vve, r. de la Cossonnerie paroisse Saint-Eustache § Testament, 11 février 1611; MC/ET/XXXV/29; fol. VII
      testament; Guillot, Claude
    - VOISIN (Ysabeau) ep. de Simon DELAUNAY marchand b de P. demeurant s/ les piliers des Halls § Testament, 28 avril 1611; MC/ET/XXXV/29; fol. XV
      testament; Voisin, Ysabeau
    - GAILLARD (Catherine) ép. de Jh. DU DOIGT marchand maître fripier § Testament, 5 mai 1611; MC/ET/XXXV/29
      testament; Gaillard, Catherine
    - GOMETZ (Pierre) § M/ge de Pierre GOMETZ fils de J/h G. maître jardinier avec Louise GODEAU fille d'Antoine G. maître jardinier, 9 mai 1611; MC/ET/XXXV/29; fol. XIX
      contrat de mariage; Gometz, Pierre
    - PAILLETTE (André) § mariage d'André PAILLETTE fils de Marguerin, P. juré mouleur de bois, bourgeois de Paris et Esperance BAILLET sa femme avec Jacquette CAVELLIER fille de Antoine C. marchand bourgeois de Paris et Helene BIDAULT sa femme, 28 juillet 1611; MC/ET/XXXV/29; fol. XXXIX
      contrat de mariage; Paillette, André
    - FLEXELLES (Jacques de) auditeur en le chambre de Comptes r. Barre du Bec paroisse Saint-Médéric § mariage de Jacques de FLEXELLES avec Anne DU CHEF de LAVILLE fille de feus Jh. du CH. auditeur en la chambre des Comptes et Anne DU REINEL sa femme, 27 septembre 1611; MC/ET/XXXV/29; fol. XLVII
      contrat de mariage; Flexelles, Jacques de
    - PREVOST (Pierre) jardinier maraîcher § mariage de Pierre PREVOST fils de Jh. PR. laboureur près Beaumont sur Oise et F/se/ GUIGNART avec Martine MOUSSET fille de Ja. M. maître jardinier maraîcher, 7 novembre 1611; MC/ET/XXXV/29; fol. LXIII
      contrat de mariage; Prévost, Pierre
    - DU PONT (Jacques) le jeune maître brodeur privilégie suiv. la Cour § mariage de .. fils de Ja. D. maître de fourrière du C/te/ de Soissons, r. de Grenelle paroisse Saint-Eust. avec Romaine LE MESSIER fille de Romain LE M., 22 novembre 1611; MC/ET/XXXV/29
      contrat de mariage; Du Pont, Jacques
    - ESTINART (Geneviève) veuve de Pierre LEDOUX § Testament, 20 décembre 1611; MC/ET/XXXV/29; fol. IIII/XX/I
      testament; Estinart, Geneviève
    - MONTAIGU (terre et seigneurie de) en Poitou § Bail durant 3 ans de terre et seigneurie de MONTAIGU moy. 1000 L. par an, 24 décembre 1611; MC/ET/XXXV/29; fol. CXI
      bail; Montaigu, terre et seigneurie de
    - LIBERSELLES (Lambert de) maître Vannier quincailler r. de la Tonnellerie paroisse Saint-Eust. § Mariage de Lambert de LIBERSELLES avec Marie DUBENET veuve de Germain NOISY porteur de grains en Halls et école Saint-G. de l'Aux., 1612; MC/ET/XXXV/29; fol. II/C/LXI/v/°
      Liberselles, Lambert de
    - BRISSAC maître des logis des gardes du corps du Roi § Renonciation à communauté du profit de BRISSAC, 5 janvier 1612; MC/ET/XXXV/29; fol. IIII/XX/IIII
      renonciation
    - LE FOULON (Jean) coffretier malletier demeurant près l'Horloge du Palais 26 ans § Mariage de Jean LE FOULON fils de Jacques LE F. teinturier à N.D. de Thorigny en Normandie et Marie DURDAULT son ép., décédés avec Cath. DUQUESNAY fille de F/ese/ TOURNE Vve de Jh. DU Q. tailleur de pierre ép. en seconde noce de Denis BAILLET voiturier par terre, 30 janvier 1612; MC/ET/XXXV/29; fol. III/C/I/v/°
      contrat de mariage; Le Foulon, Jean
    - PETIT (Pierre) serviteur d'étable § Mariage de Pierre PETIT fils de Loys PETIT marchand à Brionne près Rouen avec Berthe LEGENDRE veuve de Toussaint PETIT hôtelier, 31 janvier 1612; MC/ET/XXXV/29; fol. VI/XX/XV
      contrat de mariage; Petit, Pierre
    - VOUVRAY (terre et seigneurie de) § Bail durant 6 ans par terre et seigneurie de VOUVRAY de la terre et seigneurie de VOUVRAY, 11 février 1612; MC/ET/XXXV/29; fol. VIII/XX/XIII
      bail; Vouvray, terre et seigneurie de
    - CASTELIER (Marie) épouse de Ja. CARREL § Testament, 18 février 1612; MC/ET/XXXV/29; fol. IX/XX/XIII
      testament; Castelier, Marie
    - GRENOBLE (Nicolas) maître sculpteur et peintre; r. Saint-Martin paroisse Saint-Nicolas § Association avec Nicolas JOLTAIN maître menuisier r. Champgaillard paroisse Saint-Sauveur pour ts travaux qu'ils pourraient recevoir des princes et Sgrs pour billets et mascarades, 20 février 1612; MC/ET/XXXV/29; fol. IX/XX/XVI
      Grenoble, Nicolas
    - VERRIERE (Marché de) § Jehan RIOU, maître peintre et vitrier r. Montmartre, paroisse Saint-Eust., promet à Quentin DECLEVES, maître peintre et vitrier à Mantes, de lui fournir une vitre de 8 pds de haut sur laquelle sera représenté un arbre de Jessé moy. 60 Lts, 22 février 1612; MC/ET/XXXV/29; fol. II/C/II
      marché; Riou, Jean; Declèves, Quentin; peintre; vitrier
    - BELLEFLEUR (Pierre) maître paveur r. Montmartre paroisse Saint-Eustache § Mariage avec Marie RELLO veuve d'Hilaire BRUYERE voiturier par terre, 26 février 1612; MC/ET/XXXV/29; fol. II/C/XI
      contrat de mariage; Bellefleur, Pierre
    - RICHARD (Renée) ep. de Nicolas VALLOYS maître tissutier rubanier r. Quiquetonne paroisse Saint-Eust. § Testament, 23 mars 1612; MC/ET/XXXV/29; fol. II/C/LVIII
      testament; Richard, Renée
    - BARON (Robert) lab. de vignes demeurant au mont Roule lez-Paris § Mariage de Robert BARON avec Catherine RIOU majeure fille de défunts Germain RIOU, tavernier à Eclimont près Gallardon et Michelle PHILIPPE jadis sa femme, 25 avril 1612; MC/ET/XXXV/29; fol. II/C/II/XX/XIII/v°/
      contrat de mariage; Baron, Robert
    - BUEIL (Anne de) veuve d'H. de BUEIL lieutenant général en Bretagne § Procuration pour régler un procès, 7 mai 1612; MC/ET/XXXV/29; fol. III/C/XII
    - BASCHELIER (Diane) épouse de Christophe HUGUENYN voiturier par terre rue Montmartre paroisse Saint-Eustache. § Testament, 17 mai 1612; MC/ET/XXXV/29; fol. III/C/XXIIII
      testament; Baschelier, Diane
    - HURAULT (Philippe) évêque de Chartres § Marché de pourvoiement pour la tulle de Philippe HURAULT pour l'Armée 1613, 18 mai 1612; MC/ET/XXXV/29; fol. III/C/XXVIII
      marché; Hurault, Philippe
    - HURAULT (Louis) chevalier gent. ordinaire de la chambre du R. Comte de Limours demeurant en l'H. de Royaumont r. du Séjour § Déclaration relative à un acte conclu par Ph. H. ev. de Chartres, son frère, 19 mai 1612; MC/ET/XXXV/29; fol. III/C/XXXIIII
      déclaration; Hurault, Louis
    - POLASTRON (Denis de) LAYLHERE chevalier de Saint-Jean de Jérusalem § Procuration par Denis de POLASTRON à Jean-Dominique FELIX, habitant de Malte., 7 juillet 1612; MC/ET/XXXV/29; fol. IIII/C/XXXV/v°/
      procuration; Polastron, Denis de
    - LAILIER (Marin) maître Jardinier au fg Montmartre 22 ans § Mariage de Marin LAILIER fils de Jh. L. maître Jardinier et Marie REGNARD sa femme avec Barbe LEDIER fille de Marin L. maître Jardinier maraîcher aux Parcherons et note BAUDOUYN son ep., 12 juillet 1612; MC/ET/XXXV/29; fol. IIII/C/XLII/v/°
      contrat de mariage; Lailier, Marin
    - BRAYE (Claude) épouse de Jh. CHARLET dit CHESNEAU marchand bourgeois de Paris § Testament, 23 juillet 1612; MC/ET/XXXV/29; fol. IIII/C/LXVII
      testament; Braye, Claude